【裁判字號】    99,訴,2773
【裁判日期】    991012
【裁判案由】    毒品危害防制條例
【裁判全文】
臺灣板橋地方法院刑事判決              99年度訴字第2773號
公  訴  人  臺灣板橋地方法院檢察署檢察官
被      告  甲○○
上列被告因違反毒品危害防制條例案件，經檢察官提起公訴（99
年度毒偵字第6113號），被告於準備程序中就被訴事實為有罪之
陳述，經本院合議庭裁定由受命法官獨任進行簡式審判程序，判
決如下：
    主  文
甲○○施用第一級毒品，累犯，處有期徒刑拾月；扣案之第一級
毒品海洛因壹包（驗餘淨重零點零肆零公克）沒收銷燬，盛裝
上開第一級毒品海洛因之包裝袋壹只沒收。又施用第二級毒品，
累犯，處有期徒刑伍月。應執行有期徒刑壹年貳月；扣案之第一
級毒品海洛因壹包（驗餘淨重點零點零肆零公克）沒收銷燬，
盛裝上開第一級毒品海洛因之包裝袋壹只沒收。
    事  實
一、甲○○：(一)於民國89年間，因施用毒品案件，經本院以89年
    度毒聲字第3798號裁定送勒戒處所觀察、勒戒後，認無繼續
    施用毒品之傾向，於89年7 月12日觀察、勒戒執行完畢釋放
    ，並由臺灣板橋地方法院檢察署檢察官以89年度毒偵字第44
    13號為不起訴處分確定；(二)復於上開觀察、勒戒執行完畢釋
    放後5 年內之90年間，再因施用毒品案件，經本院以90年度
    毒聲字第4824號裁定送勒戒處所觀察、勒戒後，認有繼續施
    用毒品之傾向，經本院以91年度毒聲字第1835號裁定令入戒
    治處所施以強制戒治，同案經檢察官提起公訴，經本院以91
    年度易字第1887號判處有期徒刑5 月，於91年8 月30日確定
    ，業於92年11月16日執行完畢（於本案不構成累犯）；(三)於
    96年間，因施用毒品案件，經本院以96年度易字第1130號、
    96年度訴字第3346號、96年度訴字第3752號各判處有期徒刑
    6 月、9 月、10月，分別於96年9 月13日、97年3 月20日、
    97年2 月12日確定，上開3 罪復經本院以97年度聲字第1505
    號裁定應執行有期徒刑1 年10月確定；(四)於97年間，因竊盜
    案件，經本院以97年度易字第888 號判處有期徒刑7 月，於
    97年6 月12日確定；又因誣告案件，經本院以97年度訴字第
    1123號判處有期徒刑4 月，於97年6 月5 日確定，上開2 罪
    復經本院以97年度聲字第3079號裁定應執行有期徒刑10月確
    定；(五)上開(三)所示之有期徒刑1 年10月與上開(四)所示之有期
    徒刑10月接續執行，業於99年4 月20日縮刑期滿執行完畢（
    於本案構成累犯）。
二、詎甲○○仍不知悔改，基於施用第二級毒品甲基安非他命之
    犯意，於99年7 月29日15時40分許（起訴書略載為99年7 月
    30日17時許採尿時起回溯96小時內某時），在其位於臺北縣
    新莊市○○路22巷31號4 樓之居所內，以將甲基安非他命置
    入吸食器內燒烤後吸食煙霧之方式，施用甲基安非他命1 次
    ，隨後另基於施用第一級毒品海洛因之犯意，以將海洛因摻
    入香煙內吸食之方式，施用海洛因1 次。嗣於99年7 月30日
    15時40分許，在臺北縣新莊市○○路379 之15號前為警查獲
    ，並扣得海洛因1 包（驗餘淨重0.0430公克），經警採集其
    之尿液檢體送驗後，結果呈現可待因、嗎啡、安非他命及甲
    基安非他命陽性反應，始悉上情。
三、案經臺北縣政府警察局海山分局移送臺灣板橋地方法院檢察
    署檢察官偵查起訴。
    理  由
一、本案被告甲○○所犯係死刑、無期徒刑、最輕本刑為3 年以
    上有期徒刑以外之罪，其於準備程序中就前揭被訴事實為有
    罪之陳述，經受命法官告知簡式審判程序之旨，並聽取其與
    公訴人之意見後，本院認無不得或不宜改依簡式審判程序進
    行之情事，依刑事訴訟法第273 條之1 第1 項、第284 條之
    1 規定，裁定本案由受命法官獨任進行簡式審判程序；且依
    刑事訴訟法第273 條之2 及第159 條第2 項規定，不適用傳
    聞法則有關限制證據能力之相關規定，合先敘明。
二、上揭犯罪事實，業據被告於本院審理時自白不諱，且被告為
    警查獲後，經警採集其尿液檢體送鑑定，先以酵素免疫分析
    法（EIA ）初步檢驗，呈現鴉片類及安非他命類陽性反應，
    再以氣相層析質譜儀法（GC/MS ）確認檢驗，亦呈現可待因
    、嗎啡、安非他命及甲基安非他命陽性反應之事實，此有臺
    灣檢驗科技股份有限公司於99年8 月20日所出具報告編號UL
    /2010/80142 號之濫用藥物檢驗報告、臺北縣政府警察局海
    山分局毒品案件尿液檢體編號及姓名對照表各1 紙在卷可稽
    （見偵查卷宗第31、59頁）；至扣案之白色粉末1 包，經送
    鑑定後，認實稱毛重0.2850公克（含1 袋1 標籤），淨重0.
    0450公克，取樣0.0020公克，餘重0.0430公克，檢出含有海
    洛因之成分等節，亦有交通部民用航空局航空醫務中心99年
    8 月17日航藥鑑字第0995244 號毒品鑑定書1 紙附卷可考（
    見偵查卷宗第60頁），復有上開海洛因1 包扣案可資佐證，
    足徵被告任意性之自白與事實相符，應堪採信。再被告前89
    年間，因施用毒品案件，經本院以89年度毒聲字第3798號裁
    定送勒戒處所觀察、勒戒後，認無繼續施用毒品之傾向，於
    89年7 月12日觀察、勒戒執行完畢釋放，並由臺灣板橋地方
    法院檢察署檢察官以89年度毒偵字第4413號為不起訴處分確
    定；復於上開觀察、勒戒執行完畢釋放後5 年內之90年間，
    再因施用毒品案件，經本院以90年度毒聲字第4824號裁定送
    勒戒處所觀察、勒戒後，認有繼續施用毒品之傾向，經本院
    以91年度毒聲字第1835號裁定令入戒治處所施以強制戒治，
    ，同案經檢察官提起公訴，經本院以91年度易字第1887號判
    處有期徒刑5 月，於91年8 月30日確定，業於92年11月16日
    執行完畢等情，此觀卷附臺灣高等法院被告前案紀錄表1 份
    即明。是以被告於89年間初犯施用毒品罪後，於初犯之強制
    戒治執行完畢釋放後5 年內之90年間再犯施用毒品罪，已屬
    「5 年內再犯」之情形，而與毒品危害防制條例第20條所定
    ，「初犯」或「5 年後再犯」始得以觀察、勒戒之保安處遇
    替代刑事追訴程序之要件不符，自應依毒品危害防制條例第
    23條第2 項規定，依法追訴、處罰。本案事證明確，被告犯
    行洵堪認定，應依法論科。
三、按海洛因及甲基安非他命分別係毒品危害防制條例第2 條第
    2 項第1 款及第2 款所明定列管之第一級毒品及第二級毒品
    。是核被告所為，係犯毒品危害防制條例第10條第1 項之施
    用第一級毒品罪及同條第2 項之施用第二級毒品罪。被告施
    用海洛因及甲基安非他命前後，持有海洛因及甲基安非他命
    之低度行為，均為施用之高度行為所吸收，不另論罪。被告
    所犯上開2 罪間，犯意各別，行為分殊，應予分論併罰。被
    告有上述事實欄所載之科刑及執行紀錄，此觀卷附臺灣高等
    法院被告前案紀錄表1 份即明，其於受有期徒刑之執行完畢
    後，5 年以內故意再犯本件有期徒刑以上之2 罪，俱為累犯
    ，均應依刑法第47條第1 項規定加重其刑。爰審酌被告曾因
    施用毒品案件，經觀察、勒戒執行完畢釋放，並獲得不起訴
    處分之寬典（見卷附臺灣高等法院被告前案紀錄表），猶再
    犯本件施用第一級毒品罪及第二級毒品罪，顯見其戒除毒癮
    之意志薄弱，惟其施用毒品係自戕行為，對他人法益尚無具
    體危害，兼衡被告之品行、智識程度、生活狀況、犯罪之動
    機、目的、手段、坦承犯行之犯罪後態度等一切情狀，各量
    處如主文所示之刑，並定其應執行之刑。
四、扣案之海洛因1 包（驗餘淨重0.0430公克），為本案查獲之
    第一級毒品，應依毒品危害防制條例第18條第1 項前段規定
    宣告沒收銷燬（因鑑定所需而取樣耗用之0.0020公克部分，
    既已滅失，自毋庸為沒收銷燬之諭知，併此敘明）；至扣案
    用以盛裝上開海洛因之包裝袋1 只，於鑑定時既可與海洛因
    分別秤重，足證可與海洛因析離，且係用於包裹毒品，防其
    裸露、潮濕，便於持有、攜帶與施用，係被告所有供犯本案
    施用第一級毒品罪所用之物，業據其於本院審理時供明在卷
    （見本院卷宗第40頁），爰依刑法第38條第1 項第2 款規定
    ，併予宣告沒收。
據上論斷，應依刑事訴訟法第273 條之1 第1 項、第299 條第1
項前段，毒品危害防制條例第10條第1 項、第2 項，第18條第1
項前段，刑法第11條前段、第47條第1 項、第51條第5 款、第38
條第1 項第2 款，判決如主文。
本案經檢察官黃明絹到庭執行職務。
中    華    民    國    99    年    10    月    12    日
                  刑事第八庭    法  官    賴彥魁
上列正本證明與原本無異。
如不服本判決，應於判決送達後10日內，向本院提出上訴書狀，
並應敘述具體理由；其未敘述上訴理由者，應於上訴期間屆滿後
20日內向本院補提理由書（均須按他造當事人之人數附繕本），
「切勿逕送上級法院」。
                                書記官    楊文祥
中    華    民    國    99    年    10    月    12    日
附錄本案論罪科刑法條全文：
毒品危害防制條例第10條
施用第一級毒品者，處6 月以上5 年以下有期徒刑。
施用第二級毒品者，處3 年以下有期徒刑。

司法院資訊處製作；財團法人民間司法改革基金會備份。
